【裁判字號】    99,抗,230
【裁判日期】    990929
【裁判案由】    本票裁定
【裁判全文】
臺灣臺中地方法院民事裁定               99年度抗字第230號
抗  告  人  永川消防實業股份有限公司
兼
法定代理人  甲○○
相  對  人  利東電機股份有限公司
法定代理人  乙○○
代  理  人  呂純純律師
上列當事人間因本票裁定准許強制執行事件，抗告人對於本院民
事庭於民國99年8月3日所為之裁定（99年度司票字第3857號）提
起抗告，本院合議庭裁定如下：
    主    文
抗告駁回。
抗告程序費用新臺幣壹仟元由抗告人連帶負擔。
    理    由
一、按執票人向本票發票人行使追索權時，得聲請法院裁定後強
    制執行，票據法第123條定有明文。又本票執票人，依票據
    法第123條規定，聲請法院裁定許可對發票人強制執行，係
    屬非訟事件，此項聲請之裁定，及抗告法院之裁定，僅依非
    訟事件程序，以審查強制執行許可與否，並無確定實體上法
    律關係存否之效力，是法院僅就本票形式上之要件是否具備
    予以審查，即為已足，最高法院分別著有56年台抗字第714
    號、57年台抗字第76號判例要旨可資參照。本件相對人主張
    ：其執有抗告人共同簽發，如原裁定所示免除作成拒絕證書
    之本票1紙，詎經提示未獲付款，依票據法第123條規定聲請
    裁定許可強制執行等情，業據提出本票1紙為證。抗告人固
    以：其確有還款誠意，雙方並已協調出還款方式而簽立協議
    書，故並無利息問題。且其名下並無不動產，工作亦不穩定
    ，加以債務纏身，如聲請強制執行，對相對人並無實益，反
    增加抗告人身心負擔，故原裁定並非適法等語，提起抗告。
    惟抗告人上開抗告意旨所陳縱或屬實，亦乃屬實體上之爭執
    ，本件非訟事件程序不得加以審究，仍應准許為強制執行之
    裁定。原裁定予以准許，即無不合。本件抗告為無理由，應
    予駁回。
二、另對於非訟事件，依法應由關係人負擔費用者，法院裁定命
    關係人負擔時，應一併確定其數額，非訟事件法第24條第1
    項定有明文。爰依法確定本件抗告程序費用額如主文第2項
    所示。
三、據上論結，本件抗告為無理由，依非訟事件法第46條、第21
    條第2項、第24條第1項，民事訴訟法第495條之1第1項、第
    449條第1項、第85條第2項，裁定如主文。
中    華    民    國    99    年    9     月    29    日
                  民事第二庭    審判長法  官  王銘
                                      法  官  涂秀玲
                                      法  官  黃炫中
正本係照原本作成。
如不服本裁定，僅得於收受本裁定正本送達10日內，以適用法規
顯有錯誤為理由，向本院提出再抗告狀（須附繕本一份及繳納再
抗告裁判費新臺幣1,000元），經本院許可後始可再抗告。前項
許可，以原裁定所涉及之法律見解具有原則上重要性者為限。
中    華    民    國    99    年    9     月    29    日
                                      書記官

司法院資訊處製作；財團法人民間司法改革基金會備份。
